【裁判字號】    99,民著訴,11
【裁判日期】    990426
【裁判案由】    侵害著作權有關財產權爭議
【裁判全文】
智慧財產法院民事判決
                                    99年度民著訴字第11號
原      告  海樂影業有限公司
法定代理人  甲○○
訴訟代理人  丙○○
被      告  乙○○
上列當事人間侵害著作權有關財產權爭議事件，本院不經言詞辯
論終結，判決如下：
    主  文
原告之訴及假執行之聲請駁回。
訴訟費用由原告負擔。
    事實及理由
一、原告聲明求為判決：(一)被告應給付原告新臺幣（下同）50,0
    00元，及自起訴狀繕本送達翌日起至清償日止按週年利率5%
    計算之利息。(二)願供擔保，請准宣告假執行。並主張：被告
    因侵害原告之著作財產權，違反著作權法第91條之1 第3 項
    規定，經臺灣南投地方法院判決，兩造並簽立和解書，被告
    願給付原告50,000元，被告已先行支付20,000元，尾款30,0
    00元逾期未繳納。原告得依同法第88條第1 項、第3 項前段
    規定，請求被告賠償50,000元。
二、查被告於民國98年4 月27日，以每片30元之價格，向真實姓
    名年籍不詳之人購買侵害原告著作財產權之盜版影音光碟VC
    D 30片，並自同年5 月1 日起，於南投縣埔里鎮○○里○○
    路205 號前「中華夜市」擺設攤位，公開陳列上開盜版光碟
    ，並以每片100 元販售予不特定人，嗣於同年月8 日為警查
    獲，經臺灣南投地方法院檢察官提起公訴，經臺灣南投地方
    法院於同年7 月29日以98年度審易字第140 號判處有期徒刑
    6 月，並得易科罰金，緩刑2 年；而兩造就該案於同年6 月
    15日簽訂和解書，約定被告給付原告損害賠償金50,000元，
    被告已支付其中20,000元，餘款30,000元尚未給付，此有臺
    灣南投地方法院98年度審易字第140 號判決、和解書附卷可
    稽（見本院卷第9 至13頁），且為原告於起訴狀所自陳（見
    本院卷第6 頁），自堪信為真實。被告固有侵害原告著作財
    產權之情事，惟兩造業就著作財產權損害賠償達成和解，原
    告之損害賠償請求權即告消滅，無權再依著作權法第88條第
    1 項、第3 項前段規定請求被告賠償損害（民法第737 條規
    定參照）。
三、從而，原告訴請被告賠償50,000元，及自起訴狀繕本送達翌
    日起至清償日止按週年利率5%計算之利息，顯無理由，爰不
    經言詞辯論，逕以判決駁回之。而其假執行之聲請即失所依
    據，應併予駁回。
四、訴訟費用負擔之依據：民事訴訟法第78條。
中    華    民    國    99    年     4    月   26     日
                    智慧財產法院第二庭
                                法  官  蔡惠如
以上正本係照原本作成。
如對本判決上訴，須於判決送達後20日之不變期間內，向本院提
出上訴狀。
中    華    民    國    99    年     4    月   26     日
                                書記官  林佳蘋


司法院資訊處製作；財團法人民間司法改革基金會備份。
